ACORDAO-COMPLETO-2434507

ACÓRDÃO DE RELAÇÃO

ACÓRDÃO DE RELAÇÃO 11612/2020 ATA 37/2020 - PRIMEIRA CÂMARA

Acórdão 11612/2020-TCU-Primeira Câmara
Considerando que, por meio do Acórdão 10029/2017-TCU-Primeira Câmara, esta Corte julgou irregulares as contas do sr. Ronaldo Campelo dos Santos, ex-prefeito do Município de Curralinhos//PI, e da Empresa de Construções e Serviços Ltda. - ME, nos termos dos arts. 1º, inciso I, 16, inciso III, alíneas "b" e "c", 19, caput, e 23, inciso III, da Lei 8.443/1992, condenando-os em débito solidário e aplicando-lhes multas individuais, em razão da inexecução das ações referentes ao Termo de Compromisso TC/PAC 759/2009;
Considerando que o interesse de agir na via recursal faz-se a partir do gravame que decorra do ato impugnado, ou seja, da conclusão sobre a possibilidade de se alcançar pronunciamento mais satisfatório sob o ângulo jurídico;
Considerando que, no presente caso, o recorrente não figura nos autos como responsável nem como interessado, de modo que não é considerado como parte no processo e, sendo assim, não pode praticar atos processuais, nos termos dos arts. 144, §§ 1º e 2º, e 145, caput, do RITCU;
Considerando que o recorrente, sr. Luciano de Sousa Soares, notificado por este Tribunal na qualidade de sócio administrador, já foi sócio da Empresa de Construções e Serviços Ltda. - ME, mas, de acordo com os dados do cadastro de CNPJ, foi excluído da sociedade em 14/3/2011, antes, portanto, da prolação da decisão vergastada (ocorrida em 24/10/2017) ;
Considerando, pois, existir evidências de que houve erro por parte deste Tribunal na notificação da referida empresa acerca de sua condenação;
Considerando a manifestação da Serur que, em exame de admissibilidade, recomendou o não conhecimento do presente recurso (peças 84-86) ; e
Considerando, por fim, a manifestação do Parquet especializado, que anuiu ao posicionamento da unidade técnica quanto ao não conhecimento do apelo recursal (peça 89) ;
Os Ministros do Tribunal de Contas da União, reunidos em sessão da Primeira Câmara, ACORDAM, por unanimidade, com fundamento no art. 33 da Lei 8.443/1992, quanto ao processo a seguir relacionado, em não conhecer do presente recurso de reconsideração por inexistência de legitimidade do recorrente, dando-se ciência desta decisão ao interessado:
1. Processo TC-Processo 010.232/2016-8 (TOMADA DE CONTAS ESPECIAL) 
	1.1. Apensos: Processo 005.559/2019-7 (COBRANÇA EXECUTIVA) ; Processo 005.560/2019-5 (COBRANÇA EXECUTIVA) 
	1.2. Responsáveis: Empresa de Construções e Serviço Ltda. (02.367.730/0001-50) e Ronaldo Campelo dos Santos (XXX.774.833-XX) 
	1.3. Recorrente: Luciano de Sousa Soares (XXX.712.983-XX) 
	1.4. Órgão: Prefeitura Municipal de Curralinhos/PI
	1.5. Relator: Ministro Benjamin Zymler
	1.6. Representante do Ministério Público: Procurador Rodrigo Medeiros de Lima
	1.7. Relator da deliberação recorrida: Ministro-Substituto Marcos Bemquerer Costa
	1.8. Unidade técnica: Secretaria de Recursos (Serur) 
	1.9. Representação legal: Pedro Henrique de Alencar Martins Freitas (OAB/PI 11.147) e outros 
	1.10. Determinações/Recomendações/Orientações:
	1.10.1. dar ciência da presente deliberação ao recorrente, encaminhando-lhe cópia das instruções técnicas insertas às peças 84 e 86; e
	1.10.2. ato contínuo, remeter o presente processo à unidade de origem para avaliar se há alguma providência a ser adotada quanto à notificação da Empresa de Construções e Serviço Ltda. acerca do conteúdo do Acórdão 10029/2017-TCU-Primeira Câmara.

Primeira Câmara

Prefeitura Municipal de Curralinhos/PI

BENJAMIN ZYMLER

Procurador Rodrigo Medeiros de Lima

TOMADA DE CONTAS ESPECIAL (TCE)

Secretaria de Recursos (Serur)